# 合伙企业对外投资

提问人：通山 时间：2020-03-30 23:25:30
A为基金公司合伙企业（未执行新准则），A为投资性主体，B为基金管理公司，B为A的普通合伙人，A对外投资C公司、D公司、E合伙企业 3 家企业，A持股C公司8%、D公司28%、E合伙企业98.5%，A对C公司无重大影响、无控制，对D公司有重大影响，对E合伙企业有控制权，B持有E合伙企业1.5%，E合伙企业无控制的子公司，请问A基金公司怎么核算

回答人：chenyiwei
因为A为投资性主体，故其对C、D的投资均作为以公允价值计量且其变动计入损益的金融资产核算；A可以控制E，且E实际上是为A的对外投资服务的，所以A应将E纳入合并报表范围，在合并报表中直接体现E的各项对外投资情况。